ANDRES FELIPE PINILLA MENESES

DEVELOPER: FRONT-END REACT.JS

SOBRE MI..

Soy desarrollador web en la ciudad de Bogotá. Me desempeñé en la industria digital por más de 4 años como optimizador de campañas de Google Ads y Facebook Ads, desde ese momento quise profundizar mis conocimientos en programación y consolide mis estudios de Front-End aplicándolos a diferentes proyectos de optimización.

EDUCACIÓN

BOOTCAMP DEVELOPER FULL STACK

2021 - 2022 | Node.js - TypeScript -Python - Express - Sql - MongoDB

BOOTCAMP DEVELOPER FRONT-END

2020-2021 Html - Css - JavaScript - ES6-React.js - Redux - Testing - GetApi |

ANALISTA DE SISTEMAS

(1 año y medio) 2016-2017 | Lógica y Bases de Programación Matemáticas y estadística Google Ads y Facebook Ads

HABILIDADES

- HTML
- JavaScript
- CSS
- SASS
- React.js
- Redux
- JQuery
- ECMAScript6
- Testing / Node.js
- Adobe Photoshop
- Adobe Ilustrator
- Adobe Effects/ Vimeo

EXPERIENCIA

Google S.A Buenos Aires (2019 - 2020) Optimizador de Paginas (SEO) con React.js

 Trabajé en Google ADS en las oficinas de Buenos Aires asesorando un promedio de 30 empresas por día, optimizando sus campañas, mejorando aspectos básicos como su página web creada con React.js, presupuestos y aplicando SEO para una búsqueda inteligente

ATENTO S.A Buenos Aires (2017 - 2019) Optimizador de campañas y presupuesto en Google Ads

 Optimizador de campañas, asesorando a más de 1000 clientes en toda América Latina en el algoritmo de ventas por conversión.

in: andresfelipepinillameneses @: andresfelipe3112@gmail.com

GitHub: /andresfelipe3112 Whatsapp: +57 314 209 9202